【裁判字號】    90,簡,3825
【裁判日期】    900531
【裁判案由】    廢棄物清理法
【裁判全文】
高雄高等行政法院簡易判決     九十年度簡字第○三八二五號
  原      告  甲○○
  被      告  澎湖縣政府
  代  表  人  乙○○○○
右當事人間因廢棄物清理法事件，原告不服行政院環境保護署八十九年六月二十日（
八九）環署訴字第一九七七二號再訴願決定，提起行政訴訟。本院判決如左：
    主      文
原告之訴駁回。
訴訟費用由原告負擔。
    事實及理由
一、緣原告在澎湖縣馬公市○○路六十九號住處之四樓屋頂飼養鴿子，因鴿毛、鴿糞
    未妥適處理，掉落地面，妨礙附近環境衛生，被告所屬之環境保護局稽查人員於
    八十八年八月二十七日上午十時許，依據民眾陳情，前往取締，乃依廢棄物清理
    法第十二條第九款、第二十三條第三款等規定，裁處罰鍰新台幣（下同）一千二
    百元在案，復於八十八年九月十七日上午九時三十分，再前往上址追蹤稽查，仍
    見其附近住家有鴿毛掉落污染環境之事實，再以八十八年九月二十三日澎府環
    二字第五六五四○號處分通知單，裁處罰鍰四千五百元，原告對上開五六五四○
    號之行政處分不服，乃向台灣省政府、行政院環境保護署一再訴願，遞遭駁回。
    原告仍表不服，遂提起本件行政訴訟，主張其所飼養的是賽鴿，一向重視環境衛
    生，飼養場所在自宅四樓頂，四周有一米多之圍牆，只有颱風來襲才會使鴿毛、
    鴿糞吹落地面，被告稱在其住家附近發現之污染物與颱風無涉，顯係盲目配合群
    眾鼓動抗議之嫌，為無理由等情。因而，聲明求為判決撤銷一再訴願決定及原處
    分。被告則以：依現場稽查照片所示，該污染地面，除鴿毛、鴿糞外，並無其他
    明顯因颱風所造成之廢棄物，原告辯稱係受颱風吹襲所造成乙節，與事實不符；
    且被告之環保局自八十七年十一月四日起，即多次耐心勸導改善無效，才予以告
    發，原告未盡其維護環境衛生應盡之責任，又隨意推諉責任，枉言被告機關有利
    用盲目民眾鼓動抗議之嫌，自屬無理由。爰請求將原告之訴駁回，以維法紀。經
    查，被告據以裁處原告罰鍰之違規事實，有卷附之稽查處理紀錄及照片三張可稽
    。復按，原告所稱被告在其住宅附近之地面所發現之鴿毛、鴿糞等污染物，應係
    颱風來襲所致乙節，即令屬實，亦難辭其對違規事實，有應注意，並能注意，而
    疏於注意維護鴿舍四周之環境衛生的過失責任，則原處分機關據以裁罰四千五百
    元，於法自無不合（參看司法院大法官釋字第二七五號解釋）。從而，一再訴願
    決定以原告違規之事實事證明確，其抗辯事由悉無足取，而駁回其訴願、再訴願
    ，應無不合。原告仍執陳詞，起訴求予撤銷一再訴願決定及原處分，為無理由，
    應予駁回，並不經言詞辯論程序為之。
二、據上論結，本件原告之訴為無理由，爰依行政訴訟法第二百三十三條第一項、第
    一百九十五條第一項後段、第九十八條第三項前段，判決如主文。
中      華      民      國      九十    年      五      月    三十一    日
                                高雄高等行政法院第一庭
                                            法      官  林石猛
右為正本係照原本作成。
如不服本判決，應於送達後二十日內，向本院提出上訴狀並表明上訴理由，如於本判
決宣示後送達前提起上訴者，應於判決送達後二十日內補提上訴理由書（須按他造當
事人人數附繕本）。
提起上訴應預繳送達用雙掛號郵票七份（每份三十四元）。
中      華      民      國     九十     年      五      月    三十一    日
                                            法院書記官  洪美智
附註：
行政訴訟法第二百三十五條（第一項、第二項）：
對於適用簡易程序之裁判提起上訴或抗告，須經最高行政法院之許可。
前項許可，以訴訟事件所涉及之法律見解具有原則性者為限。


司法院資訊處製作；財團法人民間司法改革基金會備份。
